# 商业银行保本型理财产品是否放在表外核算—会计准则角度

提问人：lostcity 时间：2015-01-27 15:15:12
商业银行保本型理财产品是否放在表外核算—会计准则角度
根据银监会相关规定，商业银行发行的保本型理财产品需要在资产负债表上列示。集团下属银行通常将资产计入“应收款项内金融资产”，“持有至到期投资”等，负债方则计入“吸收存款”。个人考虑对此种目的明确、风险已迁徙、资金募集和投向一一对应的保本型理财产品，从会计准则角度是否可以不纳入资产负债表核算，将此种理财业务看作是一种中间代理业务，即与非保本型的会计处理一致（在表外核算）。 个人理由如下： 1.业务实质上：银行一边收揽客户购买产品，募集资金，另一方面则把募集到的资金委托给证券公司、信托公司进行投资。第三方机构最后兑付的收益率通常都会高于银行返还给客户的收益率，并且证券公司、信托公司存在“刚性兑付”的隐形承诺。 2.风险与报酬转移上：银行和证券公司、信托公司等签订的合同会对拟投资的范围进行详细约定，通常是货币市场工具、银行间债券市场产品等固定收益类产品。按照证监会规定，虽然没有合同中有明确的保证条款，但根据所投资产品的性质、盈利能力、资产管理机构过往经验，报酬稳定，风险可控，可以讲风险和报酬已经转移。

回答人：chenyiwei
银行目前对保本理财产品还是纳入表内核算，且分别作为资产和负债列报的，因为银行对投资人保证本金安全的责任独立于银行要求其他用资方保证按期还本付息的权利。对非保本浮动收益型理财产品，可以在表外核算和列报。